臺灣苗栗地方法院刑事判決　　　　　　　　　　　　　九十三年度訴字第四六五號
　　公　訴　人　臺灣苗栗地方法院檢察署檢察官
　　被　　　告　戊○○
右列被告因違反槍砲彈藥刀械管制條例案件，經檢察官提起公訴（九十三年度偵字第
三二０四號），本院依簡式審判程序審理，判決如左：
    主  文
戊○○未經許可、持有其他可發射子彈具有殺傷力之改造手槍，免刑。
扣案之具有殺傷力仿ＷＡＬＴＨＥＲ廠半自動手槍製造之改造玩具手槍壹枝（含彈匣
壹個，槍枝管制編號為0000000000號）及子彈顆（具直徑約七點六mm之
金屬彈頭）均沒收。
    犯罪事實
一、戊○○於民國（下同）九十三年八月二十一日，透過郵購之方式，以新台幣一萬
    五千元之代價，向真實姓名年籍均不詳、綽號「小忠」之男子，購得可擊發適用
    子彈、具有殺傷力之仿ＷＡＬＴＨＥＲ廠半自動手槍製造之改造玩具手槍一枝（
    含彈匣一個，槍枝管制編號為0000000000號）及具殺傷力之土造子彈
    五顆（具直徑約七點六mm之金屬彈頭）後，即將之放置於苗栗縣苗栗市○○路二
    五五巷二七號住處，而未經許可持有之。其後於九十三年九月二日將之隨身攜帶
    ，並於當日下午向友人乙○○借用車號Ｗ四─一七三七號自用小客車時，將上開
    槍彈藏置於該車駕駛座下。嗣於同年月三日凌晨四時五十分許，戊○○因竊盜案
    件遭通緝，為警於苗栗縣公館鄉館南村圓緣汽車旅館一０九號房查獲戊○○、丁○○、乙○○三人，並經在場之Ｗ四─一七三七號自用小客車所有人乙○○同意
    搜索該車，未能搜獲，斯時警員尚不知戊○○持有槍彈之情。嗣警將戊○○帶回
    警局應訊時，戊○○乃向在場警員丙○○自首上開持有槍彈乙節，並主動報繳告
    知槍彈藏置於前揭車輛之前座，警員丙○○依戊○○所述前往該車查看，果於左
    前座下搜獲，扣得戊○○所持有之上開槍彈（其中有二顆子彈於送驗時試射，已
    喪失其原有子彈之結構及效能，不具殺傷力）。
二、案經苗栗縣警察局苗栗分局報請台灣苗栗地方法院檢察署檢察官偵查起訴。
    理  由
一、程序方面：
  (一)本件公訴人起訴被告戊○○涉犯槍砲彈藥刀械管制條例第十一條第四項、第十二
    條第四項之罪，核屬刑事訴訟法第二百七十三條之一第一項所定死刑、無期徒刑
    、最輕本刑為三年以上有期徒刑以外之罪，亦非高等法院管轄之第一審案件，而
    被告於本院行準備程序中就被訴事實為有罪之陳述，經告知被告簡式審判程序之
    旨並聽取當事人意見後，本院合議庭裁定由受命法官獨任進行簡式審判程序，合
    先敘明。
  (二)又本案係被告戊○○為有罪陳述後，經裁定改為簡式審判程序，惟於審理中，發
    覺本案依法應諭知免刑，理由如下所述，則因刑事訴訟法第二百七十三條之一第
    一項規定並未限制改行簡式審判程序後僅能為有罪處刑判決，故本案依法應得於
    簡式審判程序為免刑之判決，亦附此敘明。
二、認定犯罪事實所根據之證據及理由：
  (一)被告戊○○於本院審理中之自白。
  (二)證人即同在汽車旅館為警查獲之丁○○於警詢之證述、乙○○於警詢及本院審理
    時之證述。
  (三)證人即警員甲○○於本院審理時證述: 被告係因竊盜案件受通緝，當初循線前往
    汽車旅館之規劃中並沒有要查戊○○等情無訛。另一證人即查獲槍彈警員丙○○
    於本院審理時證稱：被告戊○○自首並告知槍彈位置因而查獲一情綦詳。
  (四)前揭事實欄所載之槍彈扣案可證。
  (五)右開扣案之槍彈，經送鑑驗結果，認係由仿ＷＡＬＴＨＥＲ廠半自動手槍製造之
    金屬玩具手槍，更換土造金屬槍管改造而成之改造手槍，經檢視，其欠缺保險鈕
    ，惟仍不影響擊發功能，可擊發適用子彈，認具殺傷力；子彈係土造子彈（具直
    徑約七點六mm之金屬彈頭），採樣二顆試射，均可擊發，任均具殺傷力，有內政
    部警政署刑事警察局九十三年九月二十一日刑鑑字第0九三0一八四二七八號槍彈
    鑑定書附卷可考。
  (六)由上述各節相互參佐，被告之自白與事實相符，堪以採信，本案事證明確，被告
    犯行應堪認定。
三、論罪免刑之理由：
  (一)核被告戊○○所為係犯槍砲彈藥刀械管制條例第十一條第四項之未經許可持有可
    發射子彈具有殺傷力之改造手槍罪及同條例第十二條第四項未經許可持有子彈罪
    被告以一行為非法持有上開槍枝及子彈，同時觸犯兩罪名，應依刑法第五十五條
    前段想像競合犯之例，從一重之未經許可持有其他可發射子彈具有殺傷力之改造
    手槍罪處斷。
  (二)按犯槍砲彈藥刀械管制條例之罪自首，並報繳其持有之全部槍砲、彈藥、刀械者
    ，減輕或免除其刑；其已移轉持有而據實供述全部槍砲、彈藥、刀械之來源或去
    向，因而查獲者，亦同。前項情形，於中央主管機關報經行政院核定辦理公告期
    間自首者，免除其刑。此於該條例第十八條第一、二項有明文規定。又查，自九
    十三年七月一日起至九月三十日止，計三個月，為內政部報經行政院以九十三年
    六月二十八日院臺治字第○九三○○二九九六○號函核定後，公告辦理「槍砲彈
    藥刀械管制條例」第十八條第二項自首之期間，有內政部臺內警字第0930076540
    號公告可資參照（見行政院公報第十卷二十七期第十八、十九頁）。經查，本案
    被告戊○○係因竊盜案件遭通緝，為警於九十三年九月三日，在苗栗縣公館鄉館
    南村圓緣汽車旅館一０九號房查獲戊○○、丁○○、乙○○三人，並經在場之Ｗ
    四─一七三七號自用小客車所有人乙○○同意搜索該車，未能搜獲，斯時警員尚
    不知戊○○持有槍彈之情。嗣警將戊○○帶回警局應訊時，戊○○乃向在場警員
    丙○○自首上開持有槍彈乙節，並主動報繳告知槍彈藏置於前揭車輛之前座，警
    員丙○○依戊○○所述前往該車查看，果於左前座下搜獲，扣得戊○○所持有之
    上開槍彈之事實，為證人即警員甲○○、丙○○結證明確，如前認定，則被告顯
    係於內政部辦理公告期間，自首並配合警方，使警方起獲其持有之全部槍彈，應
    屬自首並報繳全部槍彈，故被告違反槍砲彈藥刀械管制條例之罪，即有同條例第
    十八條第二項之適用，依法自應予以免刑。
四、扣案之具有殺傷力仿ＷＡＬＴＨＥＲ廠半自動手槍製造之改造玩具手槍一枝（含
    彈匣一個，槍枝管制編號為0000000000號）及尚未試射具有殺傷力之
    子彈三顆（具直徑約七點六mm之金屬彈頭），均係違禁物，應依刑法第三十八條
    第一項第一款之規定予以宣告沒收。至其餘之改造子彈二顆，因鑑定時試射已失
    其原有子彈之結構及效能，不具殺傷力，本院自毋庸另為沒收之諭知，附此敘明
    。
五、適用法律依據：
  (一)刑事訴訟法第二百七十三條之一第一項，第二百九十九條第一項但書。
  (二)槍砲彈藥刀械管制條例第十一條第四項、第十二條第四項、第十八條第二項、第
    一項。
  (三)刑法第十一條前段、第五十五條前段、第三十八條第一項第一款。
本案經檢察官黃彥琿到庭執行職務。
中　　　華　　　民　　　國　　九十三　　年　　 十一 　　月　　 三十 　　日
                                    臺灣苗栗地方法院刑事第一庭
                                        法  官  周淡怡
右正本證明與原本無異。
如不服本判決，應於送達後十日內向本院提出上訴狀（應附繕本）。
                                        書記官  盧俊良
中　　　華　　　民　　　國　　九十三　　年　　 十一 　　月　　 三十 　　日
附記論罪之法條全文：
槍砲彈藥刀械管制條例第十一條第四項
未經許可，持有、寄藏或意圖販賣而陳列第一項所列槍砲者，處一年以上七年以下有
期徒刑，併科新臺幣七百萬元以下罰金。
槍砲彈藥刀械管制條例第十二條第四項
未經許可，持有、寄藏或意圖販賣而陳列子彈者，處五年以下有期徒刑，併科新台幣
三百萬元以下罰金。
